臺灣高等法院高雄分院刑事判決　　　　　九十三年度上訴字第六七號
　　上　訴　人　台灣高雄地方法院檢察署檢察官
　　被　　　告　甲○○
右上訴人因被告違反毒品危害防制條例案件，不服臺灣高雄地方法院九十三年度訴字
第九一六號中華民國九十三年五月廿八日第一審判決（起訴案號：臺灣高雄地方法院
檢察署九十三年度偵字第一０四四號），提起上訴，本院判決如左：
      主      文
原判決關於施用第一級毒品部分撤銷，發回台灣高雄地方法院。
      理      由
一、公訴意旨略以：被告甲○○自民國（下同）九十二年四月間某日起至九十二年十
    月三日十三時二十分許回溯二十四小時內之某時止，連續在台南縣將軍鄉西華村
    六十號等處，施用第一級毒品海洛因多次，經警於九十二年十月三日十三時二十
    分許，在高雄縣大樹鄉○○村○○○路一四五號前查獲，並扣得其持有之第一級
    毒品海洛因一包，注射針筒一支；因認被告涉犯毒品危害防制條例第十條第一項
    之施用第一級毒品罪嫌等情。
二、原審以被告前自九十年十二月間某日起至九十一年五月十七日六時許，於不詳地
    點，連續施用第一級毒品海洛因多次之犯行，經台灣台南地方法院於九十二年十
    二月廿九日，以九十二年度訴緝字第八七號刑事判決，以被告連續施用第一級毒
    品罪，判處有期徒刑八月，於九十二年十一月十日確定，有該判決及台灣高等法
    院被告全國前案紀錄表附卷可稽。而本案公訴人起訴之被告犯罪時間，雖與前案
    犯罪時間相隔十一月餘，惟手法相同，犯構成要件同一之罪名，參以被告已有多
    次毒品前科，有前揭前案紀錄表可據，足認被告應係基於概括犯意，而持續施用
    第一級毒品海洛因多次，故前案與本案起訴之犯罪事實，顯有連續犯之裁判上一
    罪關係，前案確定判決之效力應及於本案起訴之犯罪事實。茲公訴人復將已為前
    案確定判決效力所及之犯罪事實再行起訴，自應諭知免訴之判決等情，固非無見
    。
三、按連續犯之成立，除客觀上須先後數行為，而犯同一之罪名外，主觀上就該數行
    為，係基於概括之犯意為之，而所謂概括之犯意，必須其多次犯罪行為，自始均
    在一個預定計畫以內，始能論以連續犯（最高法院六十八年台上字第三０五六號
    、七十年台上字第六二九六號判例參照）。
四、本件被告前案之犯罪時間為九十年十二月間某日起至九十一年五月十七日止，與
    本案犯罪時間之起點九十二年四月間某日，相隔十一個月之久。且被告因先前之
    施用毒品犯行，經台灣台南地方法院裁定令入戒治處所強制戒治一年，於九十一
    年十一月八日以九十一年度毒聲字第一八九０號裁定停止戒治交付保護管束，而
    於九十一年十二月九日停止戒治出監，此有台灣高等法院被告前案紀錄表、台灣
    台南地方法院檢察署刑案資料查註記錄表附卷可稽。按戒治中之被告，必已無繼
    續施用毒品之傾向，而無繼續戒治之必要，始予裁定停止戒治交付保護管束。被
    告前案之最後施用毒品日期為九十一年五月十七日，其後經入強制戒治處所施以
    強制戒治，戒治中因無繼續施用毒品傾向，而裁定停止戒治，出監後四個月，再
    施用第一級毒品海洛因，然則被告於停止戒治出監後之施用第一級毒品，與十一
    個前之施用毒品行為，是否係被告基於一個預定計畫之概括犯意為之，非無可疑
    。原審判決僅以前案與後案之手法相同，犯構成要件同一之罪名，及被告有多次
    毒品前科，即認被告係基於概括犯意，持續施用第一級毒品海洛因，為連續犯，
    而未審酌被告係經施以強制戒治，戒治中經裁定停止戒治，出監後四個月再施用
    毒品之上開情狀，遽認本案為前案確定判決效力所及，而為免訴之判決，尚有未
    洽。檢察官上訴意旨指摘原判決此部分不當，為有理由，應由本院將原判決此部
    分撤銷，發回原審另為妥適之判決，爰不經言詞辯論為之。
據上論斷，應依刑事訴訟法第三百七十二條、第三百六十九條第一項，判決如主文。
中    華    民    國     九十三     年       七       月     二十三     日
                              臺灣高等法院高雄分院刑事第一庭
                                  審判長法官  吳水木
                                        法官  趙文淵
                                        法官  洪慶鐘
右正本證明與原本無異。
如不服本判決應於收受本判決後十日內向本院提出上訴書狀，其未述上訴理由者，
並得於提起上訴後十日內向本院補提理由書狀（均須按他造當事人之人數附繕本)「
切勿逕送上級法院」。
                                      書記官  彭筱瑗
中    華    民    國     九十三     年       七       月     二十六     日
                                                                    Ａ
